【裁判字號】    99,抗,44
【裁判日期】    991214
【裁判案由】    聲明異議
【裁判全文】
臺灣高等法院花蓮分院民事裁定            99年度抗字第44號
抗  告  人  彭曉芬
相  對  人  蔣明娟
抗告人因與相對人間返還房屋強制執行案件而聲明異議，對於中
華民國99年8月30日臺灣花蓮地方法院所為裁定（99年度事聲字
第16號）提起抗告，本院裁定如下：
    主  文
原裁定廢棄。
抗告程序費用由相對人負擔。
    理  由
ㄧ、原裁定意旨略以：抗告人與相對人間返還房屋強制執行案件
    ，原審法院民事執行處司法事務官於民國99年7月9日裁定駁
    回抗告人異議，嗣上開裁定於99年7月19日送達於抗告人，
    則抗告人至遲應於99年7月29日前聲明異議，然抗告人遲至
    99年7月30日始提起異議，是抗告人異議逾期，應予駁回等
    語。
二、抗告意旨略以：抗告人係於99年7月29日具狀聲明異議，並
    非遲至99年7月30日聲明異議，何況抗告人居住於花蓮縣吉
    安鄉，尚有在途期間3日，應予計入聲明異議10日不變期間
    之內，抗告人聲明異議並未逾期，原裁定疏未詳究，誤認抗
    告人聲明異議逾期，尚有未洽，為此提起抗告等語。
三、經查：抗告人與相對人間返還房屋強制執行案件，原審法院
    民事執行處司法事務官於99年7月9日以99年度司執字第7643
    號強制執行事件裁定駁回抗告人聲請強制執行之終局處分，
    聲明不服提起異議，嗣上開裁定於99年7月19日送達於抗告
    人（按抗告人陳報之送達代收人係陳清華律師，住居在原審
    法院所在地，無須扣除在途期間）等情，有送達證書在卷可
    稽，而抗告人於99年7月29日向原審聲明異議，並非遲至99
    年7月30日始聲明異議等情，有民事聲請異議狀在卷可稽，
    復據原審法院於99年12月2日以花院松文字第0990001637號
    函明確表示：本件異議狀係99年7月29日收文後，隔日交負
    責民事執行收文登載人員登打時，誤蓋為當日99年7月30日
    日期戳（正確日期應為99年7月29日）等語甚明（見本院卷
    ），是以抗告人係於99年7月29日向原審聲明異議，核並未
    逾前述10日之期間，是抗告人本件聲明異議，自屬合法，應
    予准許。原法院未查，遽以抗告人向執行法院為聲明異議已
    逾前述10日期間為由，認本件起訴為不合法，因而裁定駁回
    抗告人之聲明異議，自有未合。抗告意旨執前詞指摘原裁定
    不當，求予廢棄，為有理由，應由本院予以廢棄，發回原法
    院另為適當之處理。
據上論結，本件抗告為有理由，依強制執行法第30條之1，民事
訴訟法第450條、第95條、第78條，裁定如主文。
中    華    民    國    99    年    12    月    14    日
                  民事庭審判長法  官  謝志揚
                              法  官  許仕楓
                              法  官  李水源
正本係照原本作成。
以上正本係照原本作成。
本裁定除以適用法規顯有錯誤為理由外，不得再抗告。如提起再
抗告，應於收受送達後10日內委任律師為訴訟代理人向本院提出
再抗告狀（均須按他造當事人之人數附繕本）。並繳納再抗告費
新台幣１千元。
中    華    民    國    99    年    12    月    14    日
                              書記官  陳有信

司法院資訊處製作；財團法人民間司法改革基金會備份。
